臺灣嘉義地方法院交通事件裁定        100年度交聲字第796號
原處分機關  交通部公路總局嘉義區監理所嘉義市監理站
異  議  人
即受處分人  劉佳炫
上列異議人即受處分人因違反道路交通管理處罰條例事件，對於
交通部公路總局嘉義區監理所嘉義市監理站民國100年9月5日所
為之裁決（嘉監義裁字第裁76-KK0000000號），聲明異議，本院
裁定如下：
    主  文
異議駁回。
    理  由
一、原處分意旨略以：異議人即受處分人劉佳炫（下稱異議人）
    於民國100年1月14日下午3時31分駕駛車牌號碼3800-UL號自
    用小客車行經雲林縣麥寮鄉○○○○路與154縣道路口，超越
    停止線，違反道路交通管理處罰條例第60條第2項第3款之規
    定，經原處分機關交通部公路總局嘉義區監理所嘉義市監理
    站於100年4月6日以嘉監義裁字第裁76-KK0000000號裁罰新
    臺幣（下同）900元等情。
二、聲明異議意旨略以：(一)依交通管理處罰條例第90條之規定，
    違反本條例之行為，為自行為成立之日起，行為有連續或繼
    續之狀態者，自行為終了之日起，於三個月不得舉發。本件
    違規行為係在100年1月14日，裁罰日為100年9月5日，已逾
    七個月，故不得裁罰。(二)異議人當時駕駛車牌號碼3800-UL
    號自用小客車者，將車子停於未劃有紅線、黃線之路邊，且
    照片上之停止線有新、舊兩條，本人並無超越停止線，無違
    規情形，爰聲明異議，請求法院查明，撤銷上揭裁決書等語
    。
三、按汽車駕駛人駕駛汽車有下列情形之一，而本章各條無處罰
    之規定者，處新臺幣900 元以上1800元以下罰鍰：三、不遵
    守道路交通標誌、標線、號誌之指示。道路交通管理條例第
    60條第2 項第3 款定有明文。
四、經查，異議人曾於100年1月14日下午3點31分許，駕駛牌照
    號碼3800－UL號自用小客車，行經雲林縣麥寮鄉○○○○路與
    154縣道路口，為警方所設置之感應式線圈微電腦闖紅燈照
    相儀器設備拍得其在路口等候紅燈號誌時超越停止線之標線
    ，經異議人劉佳炫於100年3月4日檢具陳述單陳述，原處分
    機關於100年9月5日以嘉監義裁字第裁76－KK0000000號裁決
    書裁處罰鍰900元之事實，為異議人所不爭，復有嘉義市監
    理站送達證書、違反道路交通管理事件通知單、上開字號裁
    決書、違規照片在卷可稽。
五、按逕行舉發違反道路交通管理事件，經汽車所有人依通知單
    之應到案日期前到案，並告知違規駕駛人姓名、身分證統一
    編號及住址者，處罰機關應即另行通知違規駕駛人到案依法
    處理；逾應到案日期，處罰機關應依本條例第85條第3項規
    定處罰該汽車所有人，違反道路交通管理事件統一裁罰標準
    及處理細則第24條訂有明文。又按道路交通管理處罰條例第
    90  條規定：「違反本條例之行為，自行為成立之日起；行
    為有連續或繼續之狀態者，自行為終了之日起，逾三個月不
    得舉發」，惟該規定係指違規人於行為確定日起三個月內，
    「舉發單位」應完成「舉發程序」。本件異議人係於100年1
    月14日違規，而舉發單位於100年1月14日填製該違規通知單
    時即完成舉發，並載明應到案日為100年3月25日，有違規查
    詢報表乙份在卷可考，異議人於100年3月4日即應到案日前
    至原處分機關檢具陳述單陳述意見，並未逾三個月之舉發期
    限，異議人指稱本案有逾越舉發期限之情形，容有誤會。又
    異議人之違規行為係在路口等候超越停止線，不遵守道路交
    通標線之指示，而此且非道路交通管理處罰條例第二章各條
    所特定處罰之違規，應依同條例第60條第2項第3款之概括規
    定處罰，至為明確。又警方在本件違規地點所設置之感應式
    線圈微電腦闖紅燈照相儀器設備，亦經網站事先公告，有內
    政部警政署全球資訊網查詢資料在卷可查，其逕行舉發程序
    合於道路交通管理處罰條第7條之2之規定，並無瑕疵可言。
    異議人雖以前詞置辯，然據雲林縣警察局100年3月29日雲警
    交字第1001300607號函文：「二、本案係依據感應式現圈微
    電腦闖紅燈照相儀器所採證之照片舉發。有關反應將車子停
    靠邊臨時停車…，停車地點並未劃有黃（紅）線，請查明乙
    節，依採證照片上緣數據顯示，違規車分別於三色號誌轉換
    紅燈後33.6秒，始『超越停止線』被拍攝（詳如第一張照片
    ），紅燈後34.6秒續駛入路口（詳如第二張照片），交通違
    規至為明確，並非所述停靠路邊臨時停車之情形。」，復參
    諸卷附之照片，異議人之自用小客車確於紅燈後『超越停止
    線』，再於紅燈秒數倒數一秒後續駛入前開路口之情，核與
    該函文內容大致相符，足見異議人於號誌轉換為紅燈後，其
    車輛持續移動，並非有異議人所述臨時停車之情事，所辯不
    足採信。再道路交通管理處罰條例第60條第2項第3款所定之
    罰鍰係「九百元以上一千八百元」，違反道路交通管理事件
    統一裁罰基準及處理細則規定違反上開規定且於「期限內繳
    納」之罰鍰為最低之900元。從而，異議人之違規至為明確
    ，警方舉發程序亦無瑕疵可言，原處分機關裁處最低之900
    元罰鍰，合乎法規所賦與之裁量權限。
六、本件異議人確有於上開時間、地點，駕車不遵守道路交通標
    線之指示之違規行為無誤，原處分機關以其有違反道路交通
    管理處罰條例第60條第2項第3款規定，裁處罰鍰900元，並
    無違誤，是本件聲明異議為無理由，應予駁回。
據上論結，應依道路交通管理處罰條例第八十七條第二項、道路
交通案件處理辦法第十九條，裁定如主文。
中    華    民    國   100    年    9     月    30    日
                  交通法庭 法  官  黃鏡芳
上列正本證明與原本無異。
如不服本裁定，應於裁定送達後5日內向本院提出抗告狀（應附
繕本）。
中    華    民    國   100    年    9     月    30    日
                           書記官  黃怡惠